## Raúl Calderón

#### **Desarrollador Web**

#### Raúl Francisco Calderón Rochín

Hermosillo Sonora, MX.

+52 644 143 9913
| raul41092@gmail.com
| Online Resume



Sobre mi

Soy un desarrollador con casi 10 años de experiencia, he trabajado de forma remota para varios clientes de México y los Estado Unidos.

Se trabajar en equipo y disfruto aprendiendo tecnologías y habilidades nuevas de los que me rodean.

**Habilidades** 

HTML PHP

CSS PYTHON

BOOTSTRAP WORDPRESS/CMS

JAVASCRIPT DRUPAL AJAX MYSQL JQUERY GIT

**Experiencia Laboral** 

### Powdevs - BillingTree | A REPAY Company / Desarrollador Web

2020 - 2024

- Brindar soporte y nuevas funcionalidades a un sistema de pagos de múltiples hospitales en USA llamado "Ipayx".
- Detectar y resolver problemas causados en un ambiente de producción utilizando versión de controles.
- Generación de reportes en XML o PDF con información de pagos diarios, mensuales o anuales.
- Creación de autenticación de seguridad mediante códigos por correo (2FA).

## Rivka Development - Sales Simplicity Software, Inc. / Desarrollador Web

2019 - 2020

- Brindar soporte y nuevas funcionalidades a un plugin personalizado en WordPress llamado "Options Online", el cual funciona para un sitio para ventas de casas residenciales en USA: "Sales Simplicity".
- Exportar archivos XML con la información de casas en venta.

#### Vagapp Soluciones / Desarrollador Web

2015 - 2019

- A cargo del desarrollo de varios proyectos para multiples clientes, específicamente en México, los más destacables fueron:
- WedProduction: Un sitio creado y totalmente personalizado en Drupal, el cual funcionaba como una red social de bodas con acciones como cotizar, ver perfiles de profesionales, crear eventos, etc.
- VisitMexico: Un sitio que muestra todos los eventos que se harán presentes en el estado de México.
- Arizona Driver Club (AZ Drivers): Un sitio al cual se le brindó soporte con las cotizaciones de distintos planes de seguros de autos.

#### Educación

**Instituto Tecnológico de Sonora (ITSON)** / Ingeniería en Software

Se cursó la carrera de Ingeniería en Software durante este periodo de tiempo.

#### **Idiomas**

- Español (nativo)
- Ingles (avanzado)

\_\_\_

#### **Cursos y Certificaciones**

# Certificación en "Creación de páginas web responsive con Bootstrap".

Llevada a cabo en la plataforma de Udemy.

#### Certificación Git.

Llevada a cabo en la plataforma de Desafíos Latam.

#### Introducción al Análisis de datos con Python.

Llevada a cabo en la plataforma de Udemy.

#### Python para Ciencia de Datos - Machine Learning con Python.

Llevada a cabo en la plataforma de Desafíos Latam.

#### IA & ChatGPT de Cero a Avanzado.

Llevada a cabo en la plataforma de Udemy.